臺灣高雄地方法院刑事判決　　　　　　　94年度易字第1333號
公　訴　人　臺灣高雄地方法院檢察署檢察官
被　　　告　甲○○
　　　　　　　　　　（另案於臺灣高雄第二監獄執行中）
　　　　　　丙○○
上列被告等因竊盜案件，經檢察官追加起訴（94年度偵字第
13227、13789、17665號），本院判決如下：
    主  文
甲○○共同攜帶兇器竊盜，累犯，處有期徒刑捌月。扣案之手電
筒、電工鉗各壹支均沒收。
丙○○共同攜帶兇器竊盜，處有期徒刑柒月。扣案之手電筒、電
工鉗各壹支均沒收。
    事  實
一、甲○○前因違反肅清煙毒條例等案件，經法院分別判處有期
    徒刑六年、三年四月確定，接續執行後，於民國九十一年八
    月十二日縮刑期滿，翌日出監。詎仍不知悔改，與丙○○因
    見高雄市○○區○○街六一號「海景飯店」現無人居住、使
    用，竟共同基於意圖為自己不法所有之犯意聯絡，於九十四
    年四月二十九日十七時許，丙○○、甲○○先後侵入「海景
    飯店」（侵入建築物部分未據告訴），使用甲○○所有之手
    電筒一支照亮環境以便竊盜，並推由甲○○持其所有客觀上
    可為兇器之電工鉗一支，剪取「海景飯店」之銅線（電線）
    而竊取之，丙○○則徒手竊取「海景飯店」之銅線、鋁條，
    得手後甲○○、丙○○離開上開飯店，將竊得之物品置於甲○○所騎乘之機車腳踏板上，正欲載離現場時，為巡邏員警
    發現查獲，並扣得上開手電筒、電工鉗各一支，甲○○則趁
    隙逃逸。
二、案經高雄市政府警察局鹽埕分局報請臺灣高雄地方法院檢察
    署檢察官偵查後追加起訴。
    理  由
一、訊據被告丙○○對上揭犯行坦承不諱，被告甲○○則矢口否
    認有何竊盜犯行，辯稱：伊是騎機車經過海景飯店時，剛好
    遇到丙○○，丙○○說撿了一些東西要伊幫忙載走，伊就停
    下來幫他載，後來警察來了，因為伊有被通緝，就趕快先走
    了云云。經查：
  (一)被告丙○○部分：
    被告丙○○對前揭犯行坦承在卷，核與證人即海景飯店管理
    人員丁○○○、本案查獲員警乙○○於檢察官訊問時及本院
    審理時到庭證述之情節相符（證人丁○○○於偵查中向檢察
    官所為之言詞陳述，並無證據證明有何顯不可信之情況，依
    刑事訴訟法第一百五十九條之一第二項規定，得為證據），
    並有證人丁○○○出具之贓物認領保管單一紙（此為被告以
    外之人於審判外之書面陳述，當事人於法院調查證據時，知
    有刑事訴訟法第一百五十九條第一項不得為證據之情形，均
    未於言詞辯論終結前聲明異議，依該法第一百五十九條之五
    規定，得為證據）附卷及前開手電筒、電工鉗扣案可稽，則
    被告丙○○確有上開竊盜犯行無訛。
  (二)被告甲○○部分：
    被告甲○○於警詢時自承曾與丙○○一起前往海景飯店行竊
    ，竊取飯店內之銅線等語（見九十四年度偵字第一三二二七
    號偵查卷第三頁反面），而共同被告丙○○於本院審理時具
    結證稱：伊在公園路上遇到甲○○，邀他一起去海景飯店，
    要搬一些破銅爛鐵，沒有跟甲○○說搬銅線、鋁條有經過海
    景飯店的人同意，伊先進去飯店裡，甲○○再拿鉗子進來，
    鉗子是甲○○的，從他機車內的置物箱拿出來的，甲○○用
    鉗子剪銅線，伊則是撿或拉鋁條、銅線，有帶甲○○的手電
    筒進去用，因為裡面黑摸摸的等語（見本院九十四年十月二
    十日審判筆錄）、證人乙○○亦於本院審理時證述：伊當時
    騎機車在轄區督導勤務，經過海景飯店時，該飯店因為沒有
    在營業，應該沒有人在裡面，但伊發現有人影在那裡，到飯
    店大門口就看到有二個人在騎樓，該二人面前的機車上有鋁
    框等物，伊就用無線電通報同事，巡邏車還沒到之前，該二
    人其中一人就徒步跑掉等語（見同上審判筆錄），此外，復
    有前開贓物認領保管單在卷及手電筒、電工鉗扣案可憑，足
    認被告甲○○確與被告丙○○一同前往海景飯店，二人先後
    進入該飯店，使用被告甲○○所有之手電筒一支照亮環境以
    便竊盜，並由被告甲○○持電工鉗一支，以剪取銅線之方式
    竊取之，被告丙○○則徒手竊取銅線、鋁條，得手後二人欲
    離開現場時，即為巡邏員警發現查獲，被告甲○○趁隙逃逸
    無疑。
  (三)綜上所述，被告甲○○前開所辯，係屬事後推諉卸責之詞，
    殊無可採，本件事證明確，被告二人上開竊盜犯行已堪認定
    ，應予依法論科。
二、按刑法第三百二十一條第一項第三款之攜帶兇器竊盜罪，係
    以行為人攜帶兇器竊盜為其加重條件，此所謂兇器，其種類
    並無限制，凡客觀上足對人之生命、身體、安全構成威脅，
    具有危險性之兇器均屬之，且祇須行竊時攜帶此種具有危險
    性之兇器為已足，並不以攜帶之初有行兇之意圖為必要，最
    高法院七十九年台上字第五二五三號判例意旨可資參照；查
    被告二人於行竊時係攜帶電工鉗一支，已如前述，而該電工
    鉗係鐵製品，前端尖銳，長度約二十公分，業據本院當庭勘
    驗屬實（見本院九十四年十月二十日審判筆錄），並有照片
    一張在卷可考，屬客觀上足以為殺傷人生命、身體之器械，
    顯係具有危險性之兇器。是核被告甲○○、丙○○所為，均
    係犯刑法第三百二十一條第一項第三款之攜帶兇器竊盜罪。
    被告二人就上揭犯行，有犯意聯絡及行為分擔，皆為共同正
    犯。被告甲○○有如犯罪事實欄所示之論罪科刑前科，此有
    臺灣高等法院被告前案紀錄表一紙在卷可憑，其受有期徒刑
    之執行完畢，五年內再犯本件有期徒刑以上之罪，為累犯，
    應依刑法第四十七條規定加重其刑。公訴意旨固認被告二人
    係持上開電工鉗破壞海景飯店大門之門鎖（毀損部分未據告
    訴），而進入海景飯店竊盜，此部分亦構成刑法第三百二十
    一條第一項第二款之罪；惟被告二人均否認有破壞海景飯店
    大門門鎖之行為，被告丙○○並辯稱該門鎖本來就壞掉了，
    可以直接進去等語。查證人丁○○○雖於檢察官偵查中證稱
    ：海景飯店門鎖曾經換過，本次被偷以後去看，門已經鎖不
    起來了等語（見九十四年度偵字第九九九八號偵查卷第三十
    五頁反面），然其證詞僅能證明被告二人進入海景飯店行竊
    時，該飯店門鎖已經損壞，尚難憑以認定該門鎖即為被告二
    人所破壞，此外，公訴人復未提出其他證據證明被告二人有
    持上開電工鉗破壞海景飯店門鎖之行為，自無從認定被告二
    人確有破壞門鎖而進入竊盜之犯行，前開公訴意旨容有未洽
    ，併此敘明。爰審酌被告二人不思以正當之方式獲取財物，
    而貪圖私欲，竊取他人之財物，侵害他人之財產安全，行為
    實屬不當，惟所竊得之銅線、鋁條等物價值非鉅，並已為警
    查獲而發還被害人，且被告丙○○已承認犯行，態度尚可等
    一切情狀，分別量處如主文所示之刑，以資懲儆。扣案之手
    電筒、電工鉗各一支，均屬被告甲○○所有且供本件犯罪所
    用之物，前已敘明，應依刑法第三十八條第一項第二款規定
    沒收之。
據上論斷，依刑事訴訟法第二百九十九條第一項前段，刑法第二
十八條、第三百二十一條第一項第三款、第四十七條、第三十八
條第一項第二款，判決如主文。
本案經檢察官戊○○到庭執行職務。
中　　華　　民　　國　　94　　年　　11　　月　　3 　　日
                  刑事第五庭    審判長法　官  李嘉興
                                      法　官  陳君杰
                                      法  官  楊筑婷
以上證明與原本無異。
如不服本判決，應於判決送達後十日內，向本院提出上訴狀。
中　　華　　民　　國　　94　　年　　11　　月　　4 　　日
                                      書記官  林雯琪
附錄本案判決論罪科刑法條：
中華民國刑法第三百二十一條
犯竊盜罪而有左列情形之一者，處六月以上、五年以下有期徒刑
：
一  於夜間侵入住宅或有人居住之建築物、船艦或隱匿其內而犯
    之者。
二  毀越門扇、牆垣或其他安全設備而犯之者。
三  攜帶兇器而犯之者。
四  結夥三人以上而犯之者。
五  乘火災、水災或其他災害之際而犯之者。
六  在車站或埠頭而犯之者。
前項之未遂犯罰之。
